# 关联交易非关联化认定及披露

提问人：18640367578 时间：2021-12-16 21:49:29
请教陈老师@chenyiwei：
A、B公司为同一实际控制人控制的两家兄弟公司。C为外资独资公司，与A、B公司不存在任何关联关系。A公司计划以 2021 年 12 月 31 日为基准日申报IPO，B公司为上海主板上市公司。
A、B、C公司发生了如下交易：
A、C公司签订合作协议，在生产资源、技术资源及市场资源进行互补，C公司（技术领先）提供甲产品关键技术及关键部件，A公司（产能足够，关联方B公司对甲产品需求量大）根据C公司提供技术图纸，生产甲产品配件并将C公司关键部件与其生产的配件组装成甲产品，组装完成后由A公司直接运送至B公司（兄弟公司），完成货物交付。甲产品销售合同由C公司与B公司签订，货款由B公司支付给C公司，C公司收到B公司的货款后，支付A公司配件款及加工组装款。
A、C以上交易毛利率高于A公司正常产品毛利率10%左右！！
A公司是否就以上A、B、C三方交易是否应认定为关联交易？目前B上市公司未就上述交易进行任何披露。
A公司应就A、B、C三方交易认定为关联交易，并在财务报表附注关联交易（出售商品、提供劳务）处进行披露。

回答人：chenyiwei
虽然A公司只是负责生产，形式上是B直接向C采购，C委托A生产，但该交易的前提和基础是B公司对甲产品的需求，因此本质上仍属于A向B销售甲产品，C只是技术支持角色。基于实质重于形式原则，A仍应将该交易披露为关联交易。并关注“A、C以上交易毛利率高于A公司正常产品毛利率10%左右”的具体原因，关注是否损害B上市公司的中小股东利益，以及对A而言是否需将毛利偏高部分按权益性交易原则处理。